12月24日技术委员会 公开会议


0. 过往遗留问题回顾
  - Maven 仓库构建。
  - 和软件所讨论有两层
  1. 引用Java包，引用海外的仓会因为访问限制造成构建失败，这个已经解决
  2. 需要继续跟踪
  
  
1. 侯健 Appstream
    建议LTS版本发布前，能够提供滚动更新版本，提前了解做软件适配
    
    .1 目标mainline 做 双周构建
    .2 LTS-Next 争取做到 daily
    .3 除了 release 之外， update 源能够提供
    

   介绍AppStream的技术概念：
   后续侯健牵头讨论

2. 陈亚强/ 栾建海 申请成立智能运维sig
    熊伟：bcc等项目在其他sig已经涵盖，如何和其他sig形成合作？需要做协调。
    陆志浩：网络可视化正在做，智能运维的范围似乎太大，和其他的sig该怎么配合？
    胡欣蔚：建议先从具体的客户场景开始着手，不要一开始搞的太宏大。
    熊伟：openeuler不要大家去强着维护软件包，这个不是社区创新的重点。可以从一个关键技术开始往外成长。先有一个底座。
                maintainer 太多，不应该有那么多的 maintainer。
    马全一：ebpf应该做一个独立的sig组。如果有ebpf的工作，应该是谁来回合？回应：内核sig。
    陆：ebpf的高级功能当前在 openEuler 还不具备，需要从 4.20 回合，现在进展也比较慢。希望有感兴趣的人，加入高性能网络sig。
    熊伟：sig组的目标不是简单的把软件引进过来
    Dillon Chen：红帽8有很不错的运维工具，这个sig会不会提供类似的能力？
    谢秀奇：对cve自动发现和日志分析有什么考虑？
    胡峰：社区当前有反复处理重复出现的问题，希望通过工具来减轻这部分重复的内容。
    
3. 胡欣蔚：issue切换bugzilla
    马全一：没有账号系统的原因，因为有账号就需要管理。现在基础设施都在香港，没有备案。issue的内容管理也是问题。gitee当前是使用了 百度的 API。
                     谁来管理这个系统？
    熊伟：有没有其他公司提供这个服务？
    马全一：百度有API，但有了API也不能解决。
    郭歌：那社区以后国际化运作了，微信账号会不会又成为一个瓶颈？
    胡胜：infra没有研究过bugzilla。上线问题不大，但是定制特性会有比较大的挑战。
    谢秀奇：内核团队已经在华为内部使用 bugzilla 7/8年了。

   结论：先搭环境，基于微信账号，内核社区先运作？合作伙伴的QA可以对接上来。

4. 胡欣蔚：21年TC运作方式的讨论

5. 朱恒博：社区启动 Mophy AI 大数据平台原创项目的讨论

6. 熊伟: 后续版本code name选择

==============================================

11月2日 TC 会议议题

0. 过往遗留问题回顾
  - Maven 仓库构建。曹志反馈服务还在构建中，预期两周左右能完成。
  
1. OpenResty SIG 成立申请  提案人：马俊杰 Joey Ma <majunjiev@gmail.com>
 PR 见  https://gitee.com/openeuler/community/pulls/1240
 
2. Wayca SIG 成立申请 提案人：宋宝华 song.bao.hua@hisilicon.com，徐威
 PR 见 https://gitee.com/openeuler/community/pulls/1311
 
3. gala OPS SIG 成立申请 提案人：陈亚强
  PR 见 https://gitee.com/openeuler/community/pulls/1283

4. SDN sig 成立申请 提案人：栾建海
  PR 见 https://gitee.com/openeuler/community/pulls/1249
  
5. SP1兼容性问题讨论 提案人：侯健 hj19870806@163.com
  Issue 见 https://gitee.com/openeuler/release-management/issues/I27OAE?from=project-issue
  
6. openEuler 社区补丁管理规则讨论 提案人：李次华
  Issue 见 https://gitee.com/openeuler/community/issues/I27H0Z?from=project-issue
  
7. openEuler 社区上游停止维护软件维护策略再讨论 提案人：李次华
  PR 见 https://gitee.com/openeuler/community/pulls/1171
  
8. 如何规范 sig 组配置信息方案 提案人：曹志
    背景：当前网页展示、会议预定、邮件通知、ci-bot做门禁检查、添加仓库等基础设施相关操作都依赖于SIG组信息的准确性；
         目前在community/sig目录下有sig.yaml文件明确了该sig组管辖的仓库集，该目录下有各个sig组的子目录，其中一个OWNER文件也明确给出了sig组maintainer名单。
         但是sig组的联系方式（邮件列表地址）放在readme中的，该文件 a、书写格式比较随意，难以准确提取有效信息，b、部分sig组未明确提供该字段；
         另外OWNER文件中的名单和readme中提供的名单有出入也会给开发者带来困扰。
建议：规范sig组配置信息
         方案一：对README文件的书写格式给出规范，明确比填字段，明确字段名称和格式，便于各系统准确获取。
         方案二：使用更容易格式化管理的yaml文件替代README，也给出书写格式规范。
         方案三：继续保持当前现状，完善各应用的信息提取功能，尽可能准确提取相关信息。
