 Data 日期： 2023-6-7
Time 时间：10:00-12:00 (UTC/GMT+8:00)
Meeting Link 会议链接：https://us06web.zoom.us/j/84664926186?pwd=c2paS2VoNTNqZ3NBeis5ampsdzJ6Zz09
Recordings 会议纪要：https://etherpad.openeuler.org/p/TC-meetings
Host 会议主持人： 曹志
Next Host 下次会议主持人：侯 健
Participants 与会人：曹志、石勇、魏刚、胡欣蔚、李永强、任慰、熊伟、胡峰、田俊、吕从庆、谢秀奇、赵川峰、侯健、陈棋德、王伶卓

遗留事项跟踪 :  成立Port-from-Windows应用迁移SIG组的待确定事宜 @杜开田
20230606：与软件所王建民老师、麟卓刘东老师、麟卓徐芬老师、opneEuler 李君弋老师交流，达成如下意见：
一、对已有应用的兼容 sig-compat-winapp
负责 wine ，依赖32位补齐，其他在 API 虚拟化层面的兼容
麟卓之后会推荐团队内对 Wine 有经验的工程师参与 Wine SIG 。
二、源码迁移的方向 sig-porting-platform-winapp
负责的仓库和交付件如下：
  1、移植工具链  
     1)、工程转换工具，vs -> qt ，
    2)、提供winapp 库依赖分析工具，支持windows app 需要的依赖在openEuler 依赖。
     3)、软件包制作，在windows 原有app 在 openEuler 打包发布，支持命令行、图形化安装。
  2针对开发框架（如winform/ WPF /nodejs ) 开发的windows app ：
     1）提供一个评估工具，识别当前linux 不具备的一些特性及能力，(识别开发框架在linux下的使用限制）。
     2）针对当前linux 下支持上述框架缺失的能力，补齐在linux 下控件集合。
  3、mono/net framework
     会后已经与 base-service sig 沟通，他们同意将 mono 迁出到 sig-porting-platform-winapp  这个组织
  4、Maintainer 预计除了麟卓团队成员外，增加 王建民（软件所），李君弋（华为团队）
熊博：建议先把.net工作接管起来。
结论：同意SIG组成立

议题一：使用metalink 替换openEuler dnf的repo配置，提高用户的下载效率
介绍： 当前repo的配置使用的是baseurl，并指向香港的站点，国内和海外的用户下载速度比较慢。
当前openEuler有30个站点，主要分布在国内和欧洲，北美也有2个。将repo的配置替换为metalink会带来如下几点好处：
    一、提高用户的下载速度10倍以上；
    二、更稳定，会同时配置metalink和baseurl，避免单点故障；
    三、可以实现统一配置，不用随着版本每次修改配置；
    四、能支持非维护中的版本
    五、能更准确地统计到全球安装了openEuler系统的计算机数量
    六、便捷的站点管理平台，方便新站点接入
发起人： 陈曾 华为
熊博：是否需要再发布版本带出去，对用户有什么影响; 
1.对新版本如何修改：SP2开始在repod文件中加入metalink配置；
2.对已发版本是否采用补丁包等方式和release-sig对齐；
3.需要考虑后端修改对用户侧的扰动；（路径设计约束需要和release对齐）
4.countme的配置是否是DNF已有的功能，确保隐私合规；Fedora是否为默认打开，参考评估。
胡峰、胡core：metalink可以抓紧在SP2中落地，countme可以往后；

议题二：utsudo宣讲
介绍：简单介绍utsudo和sudo-rs的代码组织架构，并比较两者差异。
发起人：王路军 统信
熊博：
1.建议可以加快速度
2.建议可以规划一下落地路标
田俊：
1.是否考虑用 doas替换sudo

议题三：openEuler LLVM 选型
介绍：openEuler 23.09版本LLVM的选型分析
发起人：赵川峰 华为
议题四：openEuler GCC 选型
介绍：openEuler 23.09版本GCC的选型分析
发起人：黄晓权 华为
三、四议题合一起讨论：
熊博：
1.选型对长周期版本的支持需要尽快确定；
2.需要和芯片厂商达成共识（在对齐中）；熊博约芯片厂商一起商量下；
3.glibc需要和内核团队达成一致
4.在嵌入式场景需要把LLVM推出
胡峰：
GCC新版本选型随版本发布时间是否需要再考虑

议题五：申请  开源软件供应链安全事务纳入openEuler安全委员会，并新建一个代码仓secChain
介绍：
1、申请在https://gitee.com/openeuler中建立项目，名称：secChain
2、该项目用于孵化软件供应链安全相关的工具链代码、能力框架设计文本等
发起人：杜泉松 华为
熊博：
1.仓库组织形式使用单个仓库管理可能需要再考虑下，多考虑下组织形式（包括仓库、门禁、发布等）
魏刚：
1.人、组织、仓库的结构需要梳理清楚
2.建议仓库是否放在Infrastructure-sig

议题六：《oEEP-0004 openEuler官方容器镜像发布流程》评审
介绍：新增oEEP定义openEuler官方容器镜像发布流程
- https://gitee.com/openeuler/TC/pulls/38 Add oEEP-0004: openEuler Official Container Image Publish Workflow
发起人：姜逸坤 华为
熊博：
1. 流程中的角色需要在sig组中确定，并在oEEP文档中体现；

