     TC Meeting @ openEuler Developer Day 2023
-----------------------------------------------------------------------------------------------------------------------------------------------------------------------------------------------------------------------------------------------------------------------------
This etherpad will be used to start collecting topics for the TC Meeting, ODD- 2023 on 21st April 2023.
本 Ehterpad 用于 TC工作会议  ODD 2023议题收集。

会议时间：2022年4月21日 13:30-15:30
会议地点：上海浦东嘉里酒店
主持人：赵川峰
现场与会请提前在【报名链接】中报名，并在下面 与会者栏目 中登记，感谢配合。
报名链接：https://e-campaign.huawei.com/m/RNN3Yz

会议链接：


Attendees
与会者
-------------------------------------------------------------------------------------------------------------------------------------------------------------------------------------------------------------------------------------------------------------------------------
Please add your name and gitee_id 、company below.  

name (gitee_ID、company)
熊伟（@myeuler, Huawei）
张帆（@zh-f，ChinaTelecom Cloud）
王庆兆（@wang-qingzhao，ChinaTelecom Cloud）
吕从庆（@HelloWorld_lvcongqing、统信软件）
卞乃猛 (@biannm、润和软件)
谢秀奇（@xiexiuqi、Huawei）
赵川峰（@cf-zhao、Huawei）
曹志（@georgecao、Huawei）
施爱春 (@allen-shi、Intel)

Topics:
---------------------------------------------------------------------------------------------------------------------------------------------------------------------------------------------------------------------------------------------------------------------------------
Please include the topic, a brief description, link of your name and gitee ID with your topic
(At this point, the ordering is arbitrary, the SIG maintainers will arrange orders when we have a finalized list, roughly 3 days before the meeting)
请填写您想要提交的议题内容，包括议题发起人，简单的议题说明，Issue 反馈的在线地址，已有的技术方案或PR，已有的讨论纪要等。
(议题申报阶段所有议题无优先级及先后顺序，需求收集完成后由SIG组版本规划负责人及所有Maintainers按照所有收集到的需求的具体情况(类型、技术难度、工作量等)，根据会议时间安排指定会议议程，会议安排在工作会议召开前3天公布)

议题+介绍+发起人

1、
议题：成立分布式SIG组
介绍：申请成立分布式的SIG组
发起人：@yukaii @bugflyfly

会议结论：SIG成立申请通过。TC委员有如下建议：
（1）如果软件包在鸿蒙社区使用LLVM工具链，转移到欧拉社区时建议也使用LLVM社区，如果有编译构建问题请与Compiler SIG讨论解决方案。
（2）TC认为同源演进非常重要，分布式SIG需要详细考虑这些中间件在欧拉和鸿蒙社区同源演进问题。
（3）如果某些中间件软件包在欧拉社区也存在，建议优化使用欧拉社区。
（4）与基础设施SIG@georgecao讨论试用新的软件包引入方案。
（5）考虑与QA、CICD SIG协同；
（6）嵌入式内核版本同步问题，建议讨论相关方案，尽快同步；

2、
议题：成立FangTian SIG
介绍：申请成立FangTian视窗引擎SIG组
发起人：@zhengsenwen @shen_hua_li @ShaoboFeng @yanansong

会议结论：对TC委员提出的建议进行补充说明后再次上会讨论：
（1）TC委员一致认为FangTian视窗引擎试图解决的问题是存在的，如果能解决对产业界是非常有价值的。
（2）建议与其他几个桌面环境SIG沟通讨论一下，把SIG的目标及最终提供的竞争力再梳理一下后再次上会评审。
（3）王玲卓委员希望考虑中文输入法的原生支持。

3、
议题：天翼云自研高性能鉴权组件开源申请
介绍：申请开源天翼云自研高性能鉴权组件，作为OpenStack Keystone组件的高性能自研替代，贡献给欧拉社区。
发起人：@zh-f、@wang-qingzhao

会议结论：社区非常欢迎该组件的开源
（1）GoStone是否可以推进到OpenStack，委员建议提前考虑。
（2）建议以进入23.09创新版本为版本发布目标。
（3）与QA SIG确认是否符合合规问题。

4、5min
议题：开源之夏活动招募社区导师宣讲
介绍：开源之夏是面向高校学生的暑期开源活动，面向社区各技术领域招募导师和项目任务
发起人：宋宇娇

会议结论：
（1）开源之夏课题报名截止时间是4月26日，请尽快提交。
（2）开源之夏也有海外高校参与，如果想卷入海外高校的同学，请提供英文课题的描述。
（3）会上场同学提出是否可以以学校为单位2~3位同学共同参与。

5、
议题：oEEP文档与流程讨论
介绍：讨论openEuler演进提案的内容格式
发起人：@wu_fengguang @shinwell_hu

会议结论：
oEEP是通过社区定义的一系列文档来承载技术演进决策,，这些文档公开可查，可参与讨论，使得社区开发人员对技术发展的脉络，将来的走向，都可以有充分的理解。

6. 
议题： 推动 RISC-V 架构合入主线
介绍： RISC-V 在忙活着推动自己加入 openEuler 主线架构，需要沟通合入主线的要求以及对测试的要求。
发起人：熊家辉（@arielheleneto）

会议结论：
（1）此议题可以先在Release SIG 、QA SIG讨论，如有需要再上TC例会讨论。