Date日期：2025-02-12  
Time时间：10:00-12:00  
会议纪要：https://etherpad.openeuler.org/p/TC-meetings  
会议链接：https://meeting.huaweicloud.com:36443/#/j/968125597  
会议主持：侯健  
下次主持：胡峰  
与会人：李永强、王建民、陈茂冬、陈棋德、胡峰、吴峰光、岳龙广、刘恺、赵川峰、袁德俊、侯健、任慰、叶青龙，苏锦铃、范佳臣、高贵锦、王经纬、石勇、王麟、吕从庆、谢秀奇、杜开田、田俊、  

议题：
1、DevStation开发者工作站驱动适配方案评审  汇报人：段鹏杰
针对DevSation驱动适配的痛点，提出了三种适配方案：
原有的kconfig中=y=m的设置保留，增加=m的配置；新增ko文件，拆分到kernel-stra-modules子包，原有的kernel-{devel、headers、source，tools，tools-devel}等子包不变
1. 共用kconfig包
2. 独立维护kconfig同spec
3. 独立维护kconfig，独立spec
涉及的sig组kernel、CICD、QA、compatibility

胡core：推荐使用方案1，放到epol仓中更加合适一些。
秀奇： 方案一是否合适，是否对下游的OSV产生影响。
其它委员细节私下可以再沟通一下。
决策：使用方案一
遗留问题：是否放到epol还是其它方案需要讨论？核心问题集中在弱质量维护。
补充： RaspberryPi [内测版本](https://gitee.com/openeuler/SBC-sig#raspberry-pi)，RISC-V 还没做。

3、引入vkernel概念增强容器隔离能力特性介绍  汇报人：华科&武汉金银湖实验室-陶志恒 taozhiheng@jyhlab.org.cn
计划后续以独立kernel.spec的形式，合入openEuler-25.03创新分支。
同意合入openEuler-25.03创新分支
建议放到2503 epol仓库一起发布，慎重考虑是否合入base。

4、SIG（KDE、Desktop、Network、ha、ovirt、doc、isulad）组巡视汇报  -- 侯健
https://quickissue.openeuler.org/zh/pulls/ 查sig的情况
各个sig的运作需要加强，部分maintainer和committer是否可以轮换。
需要进一步检查各个sig组的issue和pr处理效率。
