2025-2026届openEuler技术委员会第一次线下会议  
Data日期：2025-03-13  
Time时间：9:00 - 17:30  
会议地点：江苏省苏州市虎丘区昆仑山路58号中国移动云能力中心A06-309会议室  
  
Host 会议主持人：李永强  
Participants 与会人：陈棋徳、刘恺、马全一、高贵锦、曹志、唐葛亮、王经纬、王志钢、胡欣蔚、岳龙广、郑振宇、魏建刚、侯健、陈亚强、叶青龙、赵川峰、田俊、苏锦铃、谢秀奇、张名赫、李永乐、郭寒军、王磊、朱健伟、石勇、任慰、吴峰光、吕从庆、王建民  
  
议题：
1、中移苏研领导致辞    9:00~9.05      5min   刘军卫
2、中移苏研欧拉业务进展报告    9.05~9.15 10min  张胜举
3、openEuler-Advisor使用介绍。需要tc委员准备好自己的电脑环境，会后希望大家例行用起来   09:15-09:45  胡欣蔚 
李永乐：第一个场景，从Gitee消息中心看当前任务很不方便，https://message-center.openeuler.org/是不是可以帮忙？@曹志 
--是，当前社区消息中心已经有消息汇聚和筛选功能；目前消息看上去还多，还需增强筛选能力，过滤有效信息； 
期间提到GNOME不怎么回应。@郑振宇 运营工作组

4、 openEuler全年版本计划、需求规划介绍 09:45-10:25  40min  范佳臣/苏锦铃
    结论:
        25年版本计划按照RM的定义正常开展；
        26.03 LTS版本选型与相关SIG讨论

        4.1 附带讨论openEuler Embedded的规划和需求  任慰 （5-10分钟）
        * openEuler Embedded的调整即将结束，预计会有更多的力量参与
   * openEuler Embedded重点：
* 补课，夯实，抓细节，抓文档，抓新生力量培养
* 适配epkg
* 国际化方面的举措：
* 和意法半导体的合作
* ZVM upsteram
* 重点关注的场景
* 智能驾驶
* 具身智能
* 民用航天
Typo:  图中，25.03 LTS应该是24.03


5、 多版本包支持讨论    10:25-11:00    35min   刘恺
结论：
5.1 提交多版本支持的oEEP        刘恺
5.2 提交OpenStack、ROS管理方案oEEP    湘江一桥

6、epkg新型包管理进展和讨论规划  11:00-11:30 30min 吴峰光
    结论：加速epkg的开源和实际应用，按照下三个计划开展：
       1、线下会议申请议题创建epkg SIG
       2、ODD上宣传下，具体口径待讨论
       3、与RM团队协商，嵌入式和devstation两个版本，目标是出个devstation的完整epkg preview版本
       
7、openEuler 25.09 & 26.03 system toolchain版本选型讨论   11:30-12:00    张玉珩 田俊
     结论：
     1、编译器SIG提前进行GCC15O2V3的尝试，使用测试工程验证起来     6月中旬给出结论上TC介绍
     2、编译器SIG拉通其他厂商进行联合评估         

8、openEuler社区软件包质量现状及挑战  13:30-14:00  30min 曹志、郑振宇
    建议：有些L4的软件包可以考虑降级或者删除
    
9、openEuler社区内核漏洞合作共建规划与进展  14:00-14:30  30min  谢秀奇
     问题：流程修改后，收益预期如何？  
     流程目的是提升漏洞修复的效率，减少手工的分配，计划节省人力33%
     问题：未来对接的计划如何
     未来计划会将此流程覆盖除内核以外的其他软件   
     
10、openEuler社区基础设施进展与新服务介绍  14:30-15:00  30min 曹志
    软件包更新不及时解决方案：自动感知+自动化升级辅助。当前失败率有点高，需要解决依赖关系问题
     结论：近期优先解决成功率问题，聚焦语言包(python perl java)相应，与对应SIG组联合起来，根据软件类型分批优化软件自动升级的质量。
    EUR保存构建出来的结果，和eulermaker的定位不一样。
    To do：分析EulerMaker是否可以涵盖EUR的功能，从场景角度考虑。
    CVE漏洞看板已上线，可以支持CVE处理状态的跟踪
    大文件上传服务已上线，希望更多使用；25.03版本会发布
    社区问题讨论多使用论坛，减少VX或者公司内部群进行问题的讨论
    1）Forum在菜单上找起来太难，需要优化
    2）请大家多在论坛上交流
    3）针对各种ID 
    遗留问题：码云消息处理如何有效过滤
11、openEuler CCA特性支持进展汇报  15:00-15:30 30min  侯明永、周广伟、朱健伟，赵帅
    结论：按照计划进行CCA相应的开展
    
12、 推进 openEuler 滚动镜像开发的提议   15:30-16:00  30min 王经纬、王弈桥
    重点是保证master分支使用最新版本的包可以持续滚动构建
     结论：
    1、建议评估Master滚动还是单独拉一个滚动分支，哪种更好
    2、确定一个 master 可滚动更新的最小集，在 EulerMaker 上建个工程来跑一段时间
    3、在这个最小集范围内 master 分支响应如果有跟不上的，胡欣蔚和曹志商量怎么赋予权限（长期master的处理还是要自动化）
    4、后续拉分支要有基于特定commit id的能力（当前没有，不过应该不急）；
    5、工具链多版本的工作强相关，请刘恺关注     刘恺
    
13、 Kata-Containers 原生支持 openEuler 作为 Guest OS  16:00-16:30 30min  何若轻 
       结论：
       搜集欧拉社区对此功能有诉求的实际用户并进行盖章证明    马全一
    
14、 openEuler AI SIG 基于DS 的规划及进展介绍  16:30-17:00  30min 杜开田
        按照节奏发布支持具体场景的镜像，
        遗留问题：在TC例会上对下面的3点进行实际demo
       1、兼容性易用性持续优化
       2、如何利用CPU提升吞吐量
       3、智能化应用方向
       
15、openEuler Developer Day 2025介绍及各领域出品人征集  17:00-17:30 30min 郑振宇
      ODD按照运营计划发布相关公众号进行宣传
     
16、openEuler Doc升级   17:30-18:00 30min 郑振宇
      遗留问题：DOC网站人机交互系统是否可以做成问答方式的    
     
17、前期SIG审视的遗留问题进行方案讲解闭环   18:00 - 18:30
*、SIG组审视： kiran-desktop，Migration，Ostree-Assembly，cinnamon，mate汇报人：石勇（有时间就讨论）


