Date日期：2025-01-22  
Time时间：10:00-12:00  
会议纪要：https://etherpad.openeuler.org/p/TC-meetings  
会议链接：https://meeting.huaweicloud.com:36443/#/j/987197343  
会议主持：曹志  
下次主持：侯健  
与会人：石勇、高贵锦、胡峰、陈棋徳、胡欣蔚、田俊、赵川峰、李永强、吴峰光、魏建刚、陈亚强、王志钢、陈茂冬、叶青龙、任慰、吕从庆、范佳臣、岳龙广、王建民、曹志、刘恺、谢秀奇  
请假：王经纬，杜开田、侯健  

议题：
 1、gitee openeuler 下面建仓 sysHAX   汇报人：董微
 sysHAX 作为 openEuler 大模型推理加速运行时 申请在 gitee openeuler、src-openeuler建立仓库。
  ——本次会议缺席未讨论，建仓库的议题建议直接在SIG组内闭环。当前议题会后范佳臣帮忙跟踪。
 
 2. 关于包删除流程的改善 提案人: Funda Wang
当前包删除（从发行树中删除）的做法是在release-management提PR，将其移入  delete 组（如 https://gitee.com/openeuler/release-management/pulls/2071/）。然而src-openEuler制品仓绝大多数情况下不做处理，导致只有提案人及SIG例会当事人能够知道包的变更历史。
建议release-management的门禁机器人在有关PR通过时，自动清空相关制品仓的对应分支，同时提供README.md，说明清空理由，帮助其它人知道本包的变更情况（如：https://gitee.com/src-openeuler/libnetwork）。
  - 放到 recycle 里，后续不再发布新的版本，正常可以提交 PR 和构建。当前只有 tag 来提醒。
  - 在 release-manage 中移动到 delete 组，PR 的 CI 会失败 <-- 改进此类 PR 的 CI，修改 EulerMaker。跟踪 issue 为：https://gitee.com/openeuler/compass-ci/issues/IBJ98J
  - 改进 CI BOT 对 分支已经放在 delete 分组的 · Issue #IBJABL · openEuler/ci-bot - Gitee.com

 3. 关于"ls -l“命令在中文locale下日期格式的更改 提案人：Funda Wang
当前，"ls -l"命令显示的文件日期和时间格式为“%b%e日 %H:%M”（即“1月 21 10:15”）与“%Y年%b%e日”（即“2020年1月3日”），不符合国标GB/T 7408.1（其最新修订版本且当前生效的版本为GB/T 7408.1-2023）。此国标建议的基本格式是“19850412T101502”，与ls软件原始输出（月日 时:分/月日年）最接近且遵守国标的格式是“1985-04-12T10:15”。
决策点：是否需要依照国标对"ls -l"的输出格式进行修改。若进行修改将导致ls -l输出结果较当前多出一个或三个字符宽。
  - 非强制标准，刚发布，当前不是check点
  - coreutils 可以通过命令行指定输出格式
  - 建议下一步先提交到 upstream，从 upstream 集成以后再回合到 openEuler 

 4. SIG-Health-Analytics，including sig-distributed-middleware ,sig-compliance,System-tool, sig-sbom, sig-high-performance-network, sig-message-middleware. 汇报人：魏建刚
   - message-middleware，system-tools 永强下次会议反馈改进方案
   - distributed-middleware 建刚后续考虑如何改进，胡欣蔚和华为讨论后续投入方式
   - evs 代码仓可删除
 5. SIG组审视：Infrastructure ，sig-Gatekeeper，dev-utils，sig-Compatibility-Infra，xfce  汇报人：曹志
   - Infra & Gatekeeper SIG组活跃度没问题，Gatekeeper需要加强公开会议频次，Infra需要增加参会者。
   - Infra & Gatekeeper SIG都存在maintainer和committer需要刷新的问题。
   - dev-utils SIG活跃度没问题，但管理的软件仓库多且杂，需要联系maintainer梳理、划分。
   - xfce相关maintainer dwl301和zhang_3125确认是否继续投入。
   
6. SIG组审视：Base Service，DB，A-Tune，Application，Computing，QT，mate-desktop 汇报人：陈棋徳
   - DB Sig建议和openGauss社区协同。
   - mate-desktop 石勇领回去讨论，下次会议上闭环
   - 已经不投入的 maintainer 建议 SIG 做清理
   - Application sig整体正常，但sig maintainer活跃度存在问题，是否需要理清交给 开田，下次会议上闭环
   -QT sig已经联系窦y和裴健康，按计划执行就可以
   - Computing sig需要整改，胡欣蔚领取任务
7. SIG 组审视：sig-CloudNative、sig-K8sDistro、sig-SBC、sig-compat-winapp、sig-porting-platform-winapp、sig-rfo 汇报人：王建民
    - sig-CloudNative和sig-K8sDistro 活跃度没有问题 
    - SBC Sig建议和Embedded SIG 联动推动嵌入式发行版
    - Compat Winapp 建议committer和maintainer需要做适当的沟通调整 
    - Porting platform winapp sig 活跃度不够，maintainer有意愿在25年继续投入。
    - rfo sig 建议暂停SIG，短期内暂时没有计划。
8. TC运作事宜 - 胡欣蔚
- TC例会前建议参会人员都签到
- 遗漏问题在每次TC会议上作为例行跟踪，由会议前一次会议主持人交接给当前会议主持人；
- SIG组审视后，TC成员按照审视结论和SIG组沟通，辅导。
