2022-06-22
会议链接：https://us06web.zoom.us/j/83926819732?pwd=a2hZNEU0Ty96TjlaUWZEd2VpUXZJQT09
轮值主持：叶青龙
下次轮值主持：卞乃猛
与会人：魏刚、叶青龙、王悦良、胡欣蔚、郭峰、王建民、熊伟、李永强、石勇、彭成寒、曹志、杜奕威、朱俊豪、谢秀奇、陈棋德、侯健、任慰、卞乃猛、吴峰光、杨昭、丁文龙、庄小凡、张琳、江新宇

遗留问题跟踪：
Edge SIG 进展介绍 -- 刘寿永（胡core联系刘寿永准备）

议题列表：
1、申请在社区成立OSStdTools SIG组                    --苗宗利
-openEulerLTS版本建议符合标准 --熊伟
   建议sig名称“操作系统参考工具集”
-软件包通过openEuler版本和oecp仓提供，方式可以继续细化 -李永强
-全票同意成立，指导运作：叶青龙。

2、申请新建SIG组：sig-power-efficient         --阙燕文 queyanwen@huawei.com
-开源协议使用木兰V2协议  --熊伟
  23年330完成第一版开发
  节能目标：能效比提升10%
-如何支持其他芯片厂商？提前与各厂商交流沟通，邀请相关能力/意愿厂商加入本sig  --胡欣蔚
-全票同意成立，指导运作：熊伟。

3、申请sig-OKD&sig-kubeSphere合并                    -王悦良、郭峰
-新sig切换到sig-info代码仓管理
-同意新的SIG名称 k8sdistro

4.   Edge SIG 进展介绍 -- 刘寿永 (上次会议遗留议题)
-本次缺席未介绍

5、关于社区有效性开发的建议 --熊伟
1. 
* 对于一些“harmless but useless”的工作要转化为自动化工具和CI规则，而不是批量提交PR。
* 这些harmless的PR应该留给初学者，作为进入社区的一个导引。
2. 
数据统计看板的目的是社区运作”透明化“，使得社区的发展可以有数据支撑，而不是搞排名和竞争。
我们的导向永远是“专业的公司做专业的领域”，所以大家所有的注意力和工作重点是“专业性”。
每一个公司，每一个团队，每一个个人，要在社区找到自己的“专业领域”。
3. 
后续会和基础设施团队改进看板，会将一些相关的PR从统计中去除，牵引“专业性”导向。


2022-06-08
会议链接：https://us06web.zoom.us/j/86089842542?pwd=OVhDYy94MDBkUWYrUUZEU0tWYVpGZz09                                                                                       
轮值主持：熊伟
下次轮值主持：叶青龙
与会人：熊伟、魏刚、卞乃猛、石勇、陈棋德、王志钢、彭成寒、叶青龙、侯健、魏东、谢秀奇、吴峰光、刘恺、曹志、江新宇、毛晨曦、汪奕如、胡峰、王悦良、杨昭、李永强、王伶卓、夏森林、李海炜、王建民、杜奕威

议题列表：
1. sig 工作改进进展：
  - REDF & libboundscheck -- 胡欣蔚  
     libboundscheck 合并到 Base-service，committer 为 许辉岳
     REDF 合并到 Storage，committer 为杨俊涛，覃国，和甘鹏飞
     两个 SIG 后续都取消，不再单独
  - CICD -- 吴峰光
  - HPC & DyscheOS -- 熊伟
  - OKD & Kubesphere -- 侯健
  - Migration - 叶青龙
  - Edge -- 刘寿永
  - Embedded & Yocto -- 任慰
     - SIG-Embedded/SIG-Yocto每两周一次例会正常化
     -  开源
     - 与SIG-Zephyr合作在ZDS上分享：https://sched.co/10CEd
     - 挑战：
         - 参与方比较单一，急需吸引更多的参与方
  
*REDF，libboundcheck，dyscheOS SIG撤销
*CICD和kenerl，基础设施，QA等SIG进行协同，需要安排专人和上下游企业的应用推广，跟踪需求进展。  再过一个月审视一下。
* HPC SIG要重视国家化和产业落地两个方面，加强在这两个领域的投入

2. openEuler门禁和版本构建优化                                                - Gatekeeper sig   李海炜/夏森林
     1) 门禁进行软件包变更影响分析                李海炜
     2) OBS工程分层构建和代码同步新机制    夏森林
     
     构建的问题建议有一个统一入口 （from 陈棋德），需要 胡峰 和 森林 牵头做个梳理

3. openEuler spec changelog 错误修改方案  -- 叶青龙


4.openEuler TC运作建议 -- 胡峰
//同意建立tc仓库

2022-05-25
会议链接：https://us06web.zoom.us/j/82005850949?pwd=L0VvdkdaRW92dzVvay9HWmZpY2h0UT09
轮值主持：谢秀奇
下次主持：熊伟
与会人：谢秀奇、王志钢，熊伟、李永强、胡峰、刘恺、彭成寒、石勇、卞乃猛、王伶卓、吴翀、魏刚、任慰、王建民、胡欣蔚、侯健、叶青龙、潘晨博、陈棋德、吴峰光、范佳臣、刘寿永、李海炜、杜奕威、汪奕如、江新宇、毛晨曦、曹志

议题列表：
1. 申请在社区成立openEuler服务标准化SIG组。                       -  chenzhenyu
    - 链接：https://gitee.com/eric14chan/community/blob/master/sig/sig-Service-Standardization/sig-Service-Standardization_cn.md
    
    这个议题讨论比较多，TC 委员以及合作伙伴对后续运作提出疑问和期望
    
    - 任慰、卞乃猛、刘寿永、王伶卓、叶青龙 弃权
    - 胡峰: 优先目标建议聚焦在文档上，对 openEuler 的培训材料等。对服务评价等内容，建议先组织小范围讨论，不急于推进。
    - 李永强：人才培养这块同意，但是需要和社区其它团队(运营、doc-sig)如何配合，进行差异化能力建设；服务这块内容不是很清晰，具体工作内容建议再进行讨论
    - 其他委员无意见
    - 建议各位把这个信息带回到公司内部相关团队
    - 后续 PR 需要有 dillon，青龙，胡峰，永强的 /lgtm
    
2. 联通自研部署工具opensd申请开源到openEuler                    -  OpenStack SIG (Tianhua huang)  / 张迎（联通）

  2021 年 9 月 22 日上会汇报过，之前遗留问题已经解决
   -- 议题2：OpenStack SIG申报的自研项目捐赠 
  
3. 通过DNF改进 openEuler 使用数据的收集策略                       -  基础设施Sig组  王晔晖/胡胜

  - 默认配置一定要与法务确认清楚
  - 胡峰：希望了解包的使用情况
  - Memtalinks 先支持起来，比 dnf 更有意义一些。
  - DNF 已经支持 countme 了，看是否能将已有机制使用起来。
  - 后续讲方案设计一下，再找 TC 例会介绍一下
  - 熊博：1. 合规性，详细确认，权威部门确认的结论
                2. TC 之前，和主要几个 OSV 开会讨论一次，收集意见
                3. 如果要做，数据怎么共享，怎么获取，合法公开等机制怎么保证。
 -  方案定下，并和OSV沟通之后，再上一次 TC

4. openEuler社区可重复构建进展和诉求                                    -   可重复构建SIG  刘路
    1) openEuler reproducible 比例62%左右（覆盖4100个仓，编译输出7300个rpm包）
    2) 推动社区核心仓提升reproducible的占比直至100%
     措施：
     1) 发布 openEuler开源社区《构建一致性指导书》。
     2) 通过机器人自动提交issue到每个源码仓，由每个仓的maintainer或核心开发者按照《构建一致性指导书》对代码仓进行修改。
     
     可重复构建指导书，放到社区归档，在讨论之前，先不建议整个。
     提个 PR 先评审重复构建指导书。


5. 优化Release管控版本基线机制                                                - Gatekeeper sig  夏森林

日程开发人员还有哪些阻碍，要在执行中在看。
不同体系架构是否有差异。配置文件区分架构。

下周增加一次会议：

遗留问题：
1.年初sig整改工作进展
2. openEuler门禁和版本构建优化                                                - Gatekeeper sig   李海炜/夏森林
     1) 门禁进行软件包变更影响分析                李海炜
     2) OBS工程分层构建和代码同步新机制    夏森林


2022-05-11
会议链接：https://us06web.zoom.us/j/85416855237?pwd=c1RaYjhhdDArbjBJSndWWkF0ZTVUdz09
轮值主持：魏刚
下次主持：谢秀奇
与会人：魏刚、王志钢、任慰、石勇、吴峰光、陈棋德、彭成寒、刘恺、杨昭、侯健、叶青龙、李永强、胡欣蔚、刘寿永、王伶卓、金旭、杜奕威、熊伟、胡峰、卞乃猛、曹志、江新宇、王建民、吴翀
 
遗留问题跟踪：
1.年初sig整改工作进展-下次例会刷新
 
议题列表：
1. 申请建立LoongArch SIG：龙芯 王洪虎
讨论：
- 为了支持LoongArch，有大量软件包（>300）需要适配，包括内核、固件、编译工具、编程语言、基础库、API、调测工具等
- 目前优先推动64位的适配
- LoongArch先进22.03 vs 先进22.09
- 参与人员，先期由龙芯重点推动，后期下游产商参与
- 希望LoongArch SIG能跟CompassCI协同将LoongArch加到测试框架中
结论：欢迎龙芯公司牵头建立LoongArch SIG，后续通过PR继续商讨细节问题，由陈棋德担任本SIG导师

2. 申请建立IPSec SIG：弓今网络 张冬 https://gitee.com/openeuler/community/pulls/3264
讨论：
- 目标为提高IPsec的易用性，实现国密支持和后量子密码支持，形成自主软件方案
- 规划基于基本的服务架构在每一层提供一些开源的可选组件，形成对加密卡的广泛支持，最终形成完整的解决方案
- 公司投入，基于已有商业版本构建开源组件
- 希望本SIG能负责建立并维护完整的IPSec软件栈，不局限于对应主导公司的产品
- 需要进一步明确SIG需要维护和引入的软件包项目范围，比如看护strongswan
结论：IPSec相关软件栈先在Security facility Sig中进行孵化，魏刚负责牵头沟通后续细节，初步确定后回到TC例会汇报进展

3. 申请建立Compress SIG: 甘少龙  https://gitee.com/openeuler/community/pulls/3487
讨论：
- 目前没有专门的sig来负责压缩相关技术栈的软件包看护
- 华为有专门团队进行长期投入
- 规划：压缩知识地图整理，评测工具，压缩技术入门书籍，相关软件包维护及性能增强，引入高性能zlib-ng，开发仓颉语言zlib库，自研压缩算法
- 场景比较专一，但规模较小，还是可以考虑并入特定sig
结论：压缩技术栈相关工作先放入dev-util sig中进行孵化，由熊伟牵头沟通后续细节



2022-04-27
=========
会议链接：​[zoom](​https://us06web.zoom.us/j/82935694527?pwd=TVRzNWhTQ1NzUXU3S3VOTUNOVUwzdz09)
轮值主持：王伶卓
下次主持：
与会人：魏刚、李海炜、石勇，胡欣蔚、曹志、任慰、彭成寒、汪奕如、王志钢、江新宇、范佳臣、叶青龙、 侯健、毛晨曦、谢秀奇、胡峰、丁文龙、刘恺、吴峰光、陈棋德、李永强、王建民


议题列表：
----------------
### 01 提高mainline工程稳定性——openEuler社区门禁和OBS工程流程优化
汇报人：李海炜
主要内容：接口变更门禁检查，需要对目标问题的复杂度和重要性分类，同时考虑用户的体验。分子工程，testing和stable工程。
结论：先组织一个专门的会议再讨论细节。

### 02 申请成立 cinnamon SIG 组
Pull Request 链接为：https://gitee.com/openeuler/community/pulls/3494
汇报人：丁文龙
结论： 同意建立SIG。后续在release sig讨论合入计划和在QA sig讨论质量计划。

### 03   SIG申请：基于 openEuler 系统平台，支持网络 5.0 泛在 IP 协议体系 (N5P)。
 Pull Request 链接为：https://gitee.com/openeuler/community/pulls/3484 
汇报人：覃毅芳
目标：推过N5P协议发展，促进高校，公司和其它结构合作研究。
结论：同意建立SIG。期待能集合更多相关组织和参与者，汇聚更多国内的相关开发力量。开发节奏需要考虑到openEuler release的计划节奏。

### 04 openeuler 补丁同步管理方案讨论。
汇报人：朱俊豪
内容概要:
1.pr强制关联issue
2.issue强制提供分支合入信息
申报人:朱俊豪( compile_success)
结论：现试点。

### 05 用Rust重写libarchive和libxml2高危模块”的众智项目
1. libarchive-rust
2. libxml2-rust
结论：通过PR讨论，不在会上讨论。

### 06 openEuler合规提升项目的规则，计划，和进度
议题概要：我们整理了4条合规的基线规则，并对openeuler, src-openeuler的所有项目按这些规则进行了扫描，发现了一些问题，也制定了提升openEuler合规程度计划，有一定的进展。
汇报人：合规SIG组： 郑志鹏， 王悦良， 汪奕如
结论：需要合规的整改。注意整改节奏。后续出合规整改指南。

2022-04-13
轮值主持：吴峰光
下次主持：王伶卓
与会人：魏刚、石勇、熊伟、李永强、吴峰光、叶青龙、胡峰、彭成寒、范佳臣、陈棋德、王建民、汪奕如、车明道、胡欣蔚、任蔚、侯健、杨昭、卞乃猛、潘晨博、王志钢、王伶卓、王悦良、杜奕威、 毛晨曦、黄诚飘、任慰

遗留问题跟踪：
邀请SIG-POWER到TC分享进展

议题列表：
1. 申请成立sig-POWER，支持power系列芯片，申报人：合芯科技

讨论：
- big/little endian: CPU都支持。构建软件包时需要选择一个
- 会贡献机器设备，支持社区构建、测试，支持商业OSV适配
- 路标：从openEuler使能适配开始，后续根据情况再评估和规划

结论：
- 先成立和运行SIG
- 熊伟作为mentor帮助初期发展
- 两三个月后，再回到TC来补充讨论技术细节

2. 龙芯架构支持：涉及软件包拉取openEuler-22.03-LTS-LoongArch开发分支 --议题申报人：车明道 gitee_id: gitee-cmd

议题背景:  openEuler多架构支持，软件包适配龙芯架构
议题内容：
1、涉及龙芯架构适配修改的软件包需要相关maintainer支撑拉取openEuler-22.03-LTS-LoongArch分支进行开发验证;

注：openEuler-22.03-LTS-LoongArch 分支为开发分支，非正式版本发布分支，其遵循代码归一原则，完成开发验证后相关适配代码将回合到22.03分支

讨论：
- 建议参考申威适配经验
- 计划四月底验证完毕，五月回合补丁，新分支转为只读模式

结论：
- 同意拉取新分支，进行龙芯架构的使能适配

3、openEuler-22.09 版本开发计划交流   ---汇报人：黄诚飘

讨论：
-  常规情况是补丁先进master验证，再进版本分支。本次2203有些例外直接合入，是因为内核升级，牵连很多软件包的修改，时间紧迫造成
- 一些软件包更新后，反向依赖包构建出问题，造成master经常性不可用。类似这样的问题望进行梳理和改进
- suse经验：滚动发行版 daily release可视为master下一级的分支
- 建议梳理和借鉴流程规范
- 如何找到和ping maintainer，了解gitee工作台的使用
- 欣蔚：poll各PR维护者响应的工作量比较大，考虑PR更新后反映在label上，便于浏览时分类，避免点击进入去查状态

2022-03-30
轮值主持：任慰
下次主持： 吴峰光
与会人: 任慰、王建民，胡欣蔚，熊伟、彭成寒、陈棋德、谢秀奇、石勇、魏刚、王伶卓、刘恺、叶青龙、刘寿永、侯健、田俊、毛晨曦、汪奕如、杨昭、杜奕威、范佳臣、丁文龙、曹志

遗留问题跟踪：


议题列表：

根据sig_info.yaml信息实现sig组内分仓管理权限的实例介绍与建议收集。 --议题申报人： 曹志、汪奕如
只有当前SIG目录下OWNER文件被删除后，sig_info.yaml信息才会生效；OWNER文件存在是继续保持原功能；
maintainer对sig组所有仓库都有合入权限（继承员逻辑）；——必选项
可以在部分仓库下添加这些仓库特有的committer，仅有这一部分仓库的合入权限；——可选项
部分仓库下可新增contributor字段，无代码合入权限；作为仓库的主要贡献者列出；——可选项
新增admin字段, 部分仓库需要有仓库管理员权限，直接push代码；——可选项；
为缓解各sig组提交sig_info.yaml的困难，门禁组会按照当前OWNER文件信息和仓库信息，自动为


2. 以数据为中心的计算架构创新(DCCA) SIG创建申请 李光成

和其他SIG组的关系?(软件包、版本等等），有些组件如DPDK、SPDK已经存在，希望能形成合力，能通用化，能平台化
建议多梳理，多沟通，再决定是否需要成立SIG，或者尝试其他形式

3. sig-ai-bigdata拆分与sig-ai建立 郑弦

SIG-MindSpore合入SIG-AI, SIG-AI承载所有AI相关的解决方案，包括不限于Mindsphore。相关涉及SIG已经沟通过。
TC投票通过，建议后续更新规划。

4. sig-Industrial-Control拆分与sig-Preempt_RT成立  郭皓

单点技术成立SIG，需要探讨。可以建立新的代码仓，以便开发维护。

遗留问题：
1. 邮件服务专业化（曹志）。国外常见专业邮件发送服务商可以调研一下，例如Sendgrid，Mailgun，Amazon SES，Sendcloud等。国内也有一些对标产品。
2. 4月初(下次TC例会）审视SIG运作情况
3. ISO不能制作USB启动盘（黄诚飘），下次TC例会刷新9

2022-03-16
轮值主持：彭成寒
下次主持：任慰 
与会人：陈棋德、石勇、侯健、魏刚、熊伟、刘恺，胡欣蔚、彭成寒、杨昭、吴峰光、卞乃猛、谢秀奇、王伶卓、王志钢、杜奕威、王建民、毛晨曦、胡峰  任慰、汪奕如、叶青龙

遗留问题跟踪：
1. 版本规划介绍：https://gitee.com/openeuler/release-management/issues/I4MCVT?from=project-issue。胡峰
和议题五合并一起介绍。

议题列表：
1. HPC打包方式介绍：https://gitee.com/openeuler/community/pulls/3279  方春林
通过HPC仓库、HPCRunner的管理方式，是否存在HPC软件生命周期的管理、安全漏洞问题？目前暂时HPC软件暂时未考虑安全漏洞相关问题。集群管理、调度系统目前暂未考虑。
后续：需要考虑软件包的合规、安全和生命周期管理相关的策略。调研社区化的容器方案是否合适HPC？后续再到TC上介绍。另外同意春林成为Maintainer。

2. SIG-Graphic申请：https://gitee.com/openeuler/community/pulls/3275   朱俊豪
打算从Desktop-SIG中分离。
后续：梳理Desktop现在相关组件，按照组件的功能再来决定是否拆分。

3. openEuler社区软件包yaml文件中新增maintainer/committer信息，基础设施sig可获取该数据并显性化web呈现，方便社区方便按包找人、依人查包，提升社区包维护效率  汪奕如
细化软件包的责任人。
后续：和Infra的规划一致，选取SIG进行试点并推广。

4.  openEuler社区新增LTS-Next hack优化分支，满足部分开发者/用户针对差异化业务场景下的极致性能、极致安全、极致高可靠等诉求（陈亚强）
新建分支处理不同特殊诉求。需要全面考虑出版本的流程管控？
后续：是否可以通过配置方式解决？是否需要单独分支不够清晰。后续再详细讨论

5. openEuler LTS/SP版本生命周期规划方案update讨论（胡蜂）
LTS以2+2为主，超期后按诉求成立联合维护团队。
后续：按照现有方案执行。

6. openEuler 社区RPM包后缀名dist命名规则更新讨论（陈亚强）
后续：行业现在发行方案总结，在线发起投票。由TC和Release进行抉择。


 2022-3-2
轮值主持人：王志钢wangzhigang17@huawei.com 
下次会议主持人：彭成寒pengchenghan@huawei.com
与会人：王建民、王志钢、吴峰光、刘波、陈棋德、熊伟、李永强、彭成寒、胡欣蔚、刘恺、毛晨曦、潘晨博、叶青龙、卞乃猛、胡峰、王伶卓、曹志、侯健、杨昭 任慰
上次遗留问题：
1.  22.03版本规划，release-sig与各个OSV交流确认后，将结论以邮件的形式发送到社区邮件列表，作为输入提供给TC进行最终决策      跟进人：胡峰
     责任团队：release-sig
     进展：
     https://gitee.com/openeuler/release-management/issues/I4MCVT?from=project-issue
     问题1：SP的详细生命周期
     //整体的LTS Full support 2年,extened support 2年。每个SP的周期正在和主要开发团队交流，本周release会议讨论，下个TC汇报
     问题2：生命周期内新硬件如何支持
     //Full support内以sp版本方式支持，Extended support周期内两种情况：1.对内核修改可控，主体流程无影响，以update方式发布，2.修改影响较大，单独在release申请例外版本，我们优先建议在商用版本合入，可以考虑在kernel内拉分支单独维护（待讨论）。
     问题3：创新版本意义和LTS版本关系
     //创新版本主要是承载创新特性验证，两个LTS版本之间有两年的时间，给创新特性孵化。
     //创新特性需要满足价值，稳定性才会回合LTS。并不是所有特性都会接受
     问题4：是否考虑更激进点推出滚动版本
     //已经在考虑滚动版本的可行性，正在评估流程和工程方案

议题列表：
已经申报议题列表
## 议题1：Release Sig申请调整社区代码仓库权限管理方案，汇报人：曹志

当前社区各个代码仓库的权利权限是根据各个sig组提供的OWNER文件信息有机器人配置到各个仓库成员中的，
由于OWNER文件中信息量有限，存在一些弊端，最典型的就是不能分仓库管理。
所以之前已经提出使用sig_info.yaml信息替换OWNER文件，作为权限配置依据，但是各个sig组info情况不统一也就一直未切换。
基于此我们基础设施团队提供一个可过渡的也满足多数sig组诉求的方案：
某sig组如果希望启用sig_info.yaml的信息作为管理权限配置依据（启用后可分仓分分支管理），请提pr删除对应sig组下的OWNER文件。
如果保留OWNER文件，机器人继续使用OWNER文件作为配置依据。
 
 结论：调研下git 的code owner机制，形成备选方案再上TC评审 跟进人：曹志
1. 开发者不要直接修改复杂yaml文件，考虑git code owner和gitee对接
2. 不能和gitee绑定死，需要考虑对接多平台或者平台无关
3. 考虑全流程，包括仓库、分支

maintainer/committer 选拔机制
 
## 议题2：关于sig组撤销建议的审议：汇报人：曹志
 https://gitee.com/openeuler/community/pulls/3237
 建议将sig-Community和sig-bootstrap两sig组做归档
  结论：sig-Community 保留到年底，需要继续陈述一下工作内容;
              sig-bootstrap sig组直接归档。
 
 
## 议题3：可重复构建评审及SIG组申请，汇报人：刘波
概述：https://www.jianshu.com/p/0ac63bdd03db
可重复构建即构建是可以重现的，如果给定相同的源代码、构建环境和构建指令，任何人都可以重新构建一个BEP一致的相同副本。
 
达成可重复构建，需要满足的条件包括：
1）一个确定输出的构建系统，通过它来构建源代码始终输出相同的结果。例如，不会记录当前的时间戳，输出件是顺序无关的，或者保障顺序的。
2）一个清单记录了构建环境和构建工具
3）用户能够有一个较方便的方法来重新创建这样一个构建环境，执行构建过程，并最终验证输出是否与原始构建匹配。
 
除了构建系统和工具，可重复构建对每个包，每个上游软件都会提出更高的要求，所以还需要考虑
- 通过CI测试，及时发现问题，报告问题
- 对总体情况的统计分析，图表呈现
- 问题包的修复流程
- 问题上游软件的修复流程
- 常见问题的批量/统一修复
- 上述情况下，与各SIG组的协同与配合

 结论：同意sig组成立，尽快按照既定的roadmap运作起来。跟进下国际先进方案。
 
## 议题4：openstack多版本支持方案汇报人：黄填华
 
openstack多版本支持方案，之前tc有过结论，对于大体量软件群使用多分支管理的方式实现软件包的多版本，对应设计文档
https://gitee.com/small_leek/multi-repo/blob/master/%E6%94%AF%E6%8C%81%E5%A4%9A%E7%89%88%E6%9C%AC%E8%BD%AF%E4%BB%B6%E5%8C%85%E6%96%B9%E6%A1%88%E8%AE%BE%E8%AE%A1.md
 
openEuler 22.03-lts中openstack sig组规划支持openstack
train和wallaby版本，按照之前tc结论创建了对应train版本和wallaby的next开发分支，目前train版本开发ok，提交pr从train-next拉取对应的train-lts分支，因为目前有不同意见，且私下达不成一致，所以申请tc裁决，谢谢。

 遗留问题：线下进一步对齐（@hufeng @huangtianhua @huxinwei @houjian  @caozhi 以及相关的sig负责人）形成大致方案，跟进人：黄填华
 
## 议题5：ostree-assembly sig审视 汇报人：马治国

 结论：不能做成公司内外两套方案。尽快定制sig的演进计划（协调好内部和外部开发）
 
 遗留问题：以下两个代码仓重复了，请处理   跟进人 ：侯健
 https://gitee.com/src-openeuler/go-srpm-macros  和 https://gitee.com/src-openeuler/go-rpm-macros


2022-2-16
轮值主持人：王建民jianmin@iscas.ac.cn [@jianminw]
下次会议主持人：王志钢wangzhigang17@huawei.com
与会人：刘寿永、王建民、刘恺、叶青龙、潘晨博、李永强、杨昭、彭成寒，胡峰，曹志、陈棋德、王志钢、程鑫鑫、裘来彬、刘金刚、王悦良、杜奕威、魏刚、熊伟、谢秀奇、王伶卓、吴峰光、卞乃猛

上次遗留问题：

1、从技术层面继续深入分析其他架构U盘制作是否有问题；另外arm上为什么不存在此问题也需要分析
       责任团队：黄城飘
       // 进展同步：问题已经在新版本解决，问题根因目前人力主要在解决330版本，投入受影响，根因申请遗留到下次解决。
       结论：遗留到下次例会
2、22.03版本规划，release-sig与各个OSV交流确认后，将结论以邮件的形式发送到社区邮件列表，作为输入提供给TC进行最终决策
     责任团队：release-sig
     deadline:节前
     结论：遗留到下次例会

议题列表：

1. Intel/SUSE联合申请成立Intel Arch SIG组 - 刘恺

马全一：成立 SIG 与不成立 SIG 组对工作开展以及与其他组的合作有哪些影响？
- 刘凯：有 SIG 组实体对工作的推动挺重要的，跨 SIG 组的协调工作需要一个实体组来推动进行，类似于龙芯 SIG 组/ RISC-V SIG 组。
- 胡欣蔚：支持成立这个 SIG 来推进 Intel 相关特性工作在社区中推进协调各个组合作，最终合入到社区整体版本中，避免发布针对特性支持的分支版本。
熊伟：希望这个 SIG 引入 Intel 开发的软件栈到 openEuler 社区中并进行维护，希望进一步能够在社区中建立一些新的原创项目。
谢秀奇：其他 SIG 如何参与到 Intel SIG 组要推进的工作中？
      - 刘恺：以内核为例，可以在原有仓上通过 backporting/branch 等方式来进行推进。对于一些新的 Feature 可能会以先单独建立新的仓库进行推进，成熟后再提 PR 合入到主版本中。
陈棋德：关于Intel 全栈的相关工作，是都找这个 SIG 的 Maintainer 还是有其他 Intel 的人来参与？
     - 田俊：这个是开放的，可以根据实际情况协调相关人参与，都可以通过这个 SIG 进行。

结论：同意成立。

2. 低活跃度 SIG 组汇报陈述

Migration SIG：下一步的计划正在与杜开田沟通，预计 3 月初确定。
DoraCMS SIG：合并入 EPOL SIG 组，胡峰与肖燊对接后续的合入版本工作。
OKD SIG：围绕产品化、商业落地的目标推进 SIG 工作。

结论：除了 DoraCMS SIG 合并入 EPOL SIG 组之外，Migration 和 OKD 根据意见推进工作。其他 SIG 的汇报陈述在后续的 TC 例会进行。

3. log4j漏洞处理回溯和流程优化 - 刘金刚

- 提升漏洞感知能力
- 提升静态依赖的排查能力
- 细化 0day 漏洞信息管控和披露策略

4. 申威版本开发情况汇报和合并代码的方案讨论 - 王伶卓

结论：
- 22.03 考虑同步出 申威的 Preview 版本
- Kernel 的代码按原有方式与 Kernel SIG 继续推荐
- 非 Kernel 的代码在 Gitee 上新建单独的 repo 仓库
- 申威版本构建出来的交付件存放位置与 Release SIG 组讨论

遗留问题：

1、从技术层面继续深入分析其他架构U盘制作是否有问题；另外arm上为什么不存在此问题也需要分析
       责任团队：黄城飘
       进展同步：问题已经在新版本解决，问题根因目前人力主要在解决330版本，投入受影响，根因申请遗留到下次解决。
       结论：遗留到下次例会
2、22.03版本规划，release-sig与各个OSV交流确认后，将结论以邮件的形式发送到社区邮件列表，作为输入提供给TC进行最终决策
       责任团队：release-sig
       结论：遗留到下次例会

2022-1-26
轮值主持人：石勇
下次会议主持人：王建民jianmin@iscas.ac.cn [@jianminw]
与会人：魏刚、陈棋德、石勇、侯健、杨昭、熊伟、刘恺、王建民、王伶卓、王志钢、马全一、王悦良、卞乃猛、付善庆、胡峰、范佳臣、钟君、叶青龙、潘晨博、彭成寒、任慰、曹志、李永强、谢秀奇、胡欣慰、杜奕威、吴峰光

上次遗留问题：
1、版本发布节奏、社区重要信息(gcc等重要组件包的规划)在官网能够更方便大家获知，联合基础设施和文档两个SIG组一起实施    
      责任人：胡峰牵头、彭成寒、曹志、朱艳婷      
      deadline：节前
      结论：版本内在1月21日的release sig会议，公示了变更的软件清单。后续考虑如何更早的管理核心软件的规划。
      https://gitee.com/openeuler/release-management/blob/master/openEuler-22.03-LTS/%E7%89%88%E6%9C%AC%E5%8F%98%E6%9B%B4%E8%AF%B4%E6%98%8E.md
 2、从技术层面继续深入分析其他架构U盘制作是否有问题；另外arm上为什么不存在此问题也需要分析
       责任团队：黄城飘
       结论：申请遗留
 3、PR提交时，机器人分支同步机制在社区范围内同步推广交流，会议+录屏的方式开展
      责任团队：release-sig
      结论：与工程团队交流，1月27日已经预定一个介绍会议
4、22.03版本规划，release-sig与各个OSV交流确认后，将结论以邮件的形式发送到社区邮件列表，作为输入提供给TC进行最终决策
     责任团队：release-sig
     deadline:节前
     结论：待release-sig更新状态
    关于内部讨论：建议先以邮件方式公开起草和讨论过程，方便更多相关人了解信息。

申报议题 1 - 成立 OpenDesign SIG（OpenUXDesign）
申请人：孙喆、马全一、张舒婷
PR: https://gitee.com/openeuler/community/pulls/3156
 输出件：前端套件、活动图片、组件、页面等
 版权和license问题：属于社区，选用CC4.0，比木兰更宽松，会根据基金会要求放出。
 参与：由需求方发起需求，由OpenDesign承载，不覆盖桌面主题，桌面由商业厂商驱动。
 成果：输出件会分类放入sig组仓库
 sig组名：OpenDesign引起歧义，考虑openVisualDesign？
 结论：同意成立sig组，考虑sig组名字，修改PR。 - 名称从 OpenDesign 改为 OpenUXDesign
 
申报议题 2 - 2021 年 SIG 组活跃度回顾
申请人：马全一、钟君
结论：统计出了sig组活跃度。对于低活跃度的sig组，分配给委员进行指导，分时间段陈述。选2～3个sig组，下次例会汇报。

申报议题 3 - 申请加入SIG-Embedded，为嵌入式场景提供实时、软总线能力(看情况介绍)
申请人：谢焜勋
结论：制定并按照roadmap进行

本次遗留问题：
1、从技术层面继续深入分析其他架构U盘制作是否有问题；另外arm上为什么不存在此问题也需要分析
       责任团队：黄城飘
       结论：
2、22.03版本规划，release-sig与各个OSV交流确认后，将结论以邮件的形式发送到社区邮件列表，作为输入提供给TC进行最终决策
     责任团队：release-sig
     deadline:节前
     结论：待release-sig更新状态


2022-1-12
轮值主持人：李永强
下次会议主持人：石勇   shiyong@kylinos.com.cn [@stonefly128]
与会人：魏刚、王悦良、杨昭、王建民、陈棋德、石勇、李存龙、谢秀奇、范佳臣、曹志、杜奕威、尹秀江、王伶卓、王志钢、叶青龙、温志伟、刘寿永，彭成寒，黄诚飘、李永强

上次会议遗留问题：
1、android-middleware SIG 撤销讨论；麒麟软件是否有团队愿意接受         确认人：侯健
      SIG 撤销
2、64k切换的技术白皮书，发给每个技术委员会委员，做技术审核，通过欧拉公众号，以技术委员会的名义发出，给社区做有价值的指导
       胡欣蔚/谢秀奇继续以评审过的白皮书进行后续公告
3、openEuler 22.03-LTS 及22.03-LTS SP1版本规划讨论；委员先回去review，下次讨论，委员投票决定roadmap
      后续和OSV厂商沟通完后，以邮件的方式发送出来，作为TC决策的输入     责任人：release-sig

会议议题：
    1、在22.03版本将默认的IPC进程由dbus-daemon替换为dbus-broker
          申报人：蔺小渊 
          issue链接：https://gitee.com/src-openeuler/dbus-broker/issues/I4QCLM
    胡欣蔚：当前阶段不建议对系统底层机制进行切换，带来的价值暂时看不到； 可以作为选项发布到22.03 LTS版本中
    黄诚飘：软件包进入版本，需要提供相关文档，与release sig进行后续软件包入版本的具体事项对齐
   结论：22.03LTS版本不做底层的修改，继续使用dbus-daemon,dbus-broker作为候选项引入到22.03LTS版本，提供给开发者使用
    
   2、openEuler当前ISO为通用模式，不能直接用于制作USB启动盘，申请决议是否更新近期版本ISO
          申报人：黄诚飘
          issue链接：https://gitee.com/src-openeuler/coreutils/issues/I4GYB4?from=project-issue
   方案1：已发布版本提供文档说明,22.03及后续版本解决
   方案2：刷新已发布版本的X86架构ISO镜像
    胡欣蔚：
    1、arm架构为什么没此问题？
    2、继续深入分析其他架构(龙芯、申威等)是否也会有问题，保证后面版本不存在此问题；
           申威架构可以联系王伶卓；龙芯的可以通过胡峰联系
        结论：当前阶段不刷新已发布的ISO镜像，以文档方式进行社区范围公告
    3、21.09版本发布镜像EPOL路径修改
       结论：刷新21.09的ISO镜像；增加文档说明通过升级的方式更新repo源配置后，
    
    新增议题：SP2和SP3版本elfutils软件包不同步
        申报人：叶青龙
    1、当前PR通过机器人的方式进行各个分支的同步，将此功能在社区进行一次分享推广
    2、已发生的同步不及时的问题需要进一步解决，通过release-sig的update版本进行发布

本次遗留问题：
1、版本发布节奏、社区重要信息(gcc等重要组件包的规划)在官网能够更方便大家获知，联合基础设施和文档两个SIG组一起实施    
      责任人：胡峰牵头、彭成寒、曹志、朱艳婷      
      deadline：节前
 2、从技术层面继续深入分析其他架构U盘制作是否有问题；另外arm上为什么不存在此问题也需要分析
       责任团队：relase-sig
 3、PR提交时，机器人分支同步机制在社区范围内同步推广交流，会议+录屏的方式开展
      责任团队：release-sig
4、22.03版本规划，release-sig与各个OSV交流确认后，将结论以邮件的形式发送到社区邮件列表，作为输入提供给TC进行最终决策
     责任团队：release-sig
     deadline:节前
 

